---
title: "Results"
author: "Mackarena Toloza"
date: "16/10/2017"
output:
  pdf_document: default
  html_document: default
---

```{r}
library(pacman)
p_load(MASS, tidyverse, haven, sjPlot, stargazer, AER, pscl, janitor, stringr)
```

Cargamos base

```{r}
base <- read_stata("base.dta")
base
```

Creamos variable período
```{r}
base <- base %>%
  mutate(periodo = case_when(
    anio %in% c("2002", "2003", "2004", "2005") ~ "1",
    anio %in% c("2006", "2007", "2008", "2009") ~ "2",
    anio %in% c("2010", "2011", "2012", "2013") ~ "3"
    ))
```

```{r}
base$partido <- as.factor(base$partido)
base$cod_dip <- as.factor(base$cod_dip)
base$distrito <- as.factor(base$distrito)
base$ciclo <- as.factor(base$ciclo)
base$periodo <- as.factor(base$periodo)
```

Información descriptiva

```{r}
aggregate (cant_moc ~ anio, data = base, FUN = "sum")
```

```{r}
aggregate (cant_moc ~ ciclo, data = base, FUN = "sum")
```

```{r}
aggregate (cant_moc ~ reeleccion, data = base, FUN = "sum")
```

```{r}
aggregate (cant_moc ~ sexo, data = base, FUN = "sum")
```

```{r}
aggregate (cant_moc ~ oficialismo, data = base, FUN = "sum")
```

per capita

```{r}
base %>%
  tabyl(sexo)

21789 /1260 
3761 / 208 #mociones por sexo per cápita

base %>%
  tabyl(reeleccion)

9736 / 480
6248 / 360
4391 / 288
2807 / 220
1599 / 84
769 / 36 #mociones por reelección per cápita

base %>%
  tabyl(oficialismo)

13462 / 735
12088 / 733 #mociones oficialismo per cápita

```

```{r}
base %>%
 tabyl(reeleccion)

480+360+288+220+84+36
```

```{r}
base %>%
 tabyl(sexo)
```

Hacemos subset de la base para más adelante hacer Anexo 3

```{r}
base_subset <- subset(base, noterm_period==0)
```

```{r}
base_subset$partido <- as.factor(base_subset$partido)
base_subset$cod_dip <- as.factor(base_subset$cod_dip)
base_subset$distrito <- as.factor(base_subset$distrito)
base_subset$ciclo <- as.factor(base_subset$ciclo)
base_subset$periodo <- as.factor(base_subset$periodo)
```

```{r}
aggregate (cant_moc ~ cod_dip, data = base_subset, FUN = "sum")
```

Histograma de la variable dependiente

```{r}
hist(base$cant_moc,
     col="grey40",
     main = "",
     xlim = c(0, 70),
     ylim = c(0, 500),
     xlab = "cantidad de mociones",
     ylab = "frecuencia",
     breaks = "fd"
     )
```

Modelo Poisson

```{r}
modelo_poisson <- glm(cant_moc ~ ciclo + reeleccion + oficialismo + noterm_period + sexo + periodo + partido + distrito + cod_dip,
                      family = "poisson",
                      data   = base)
```

Stargazer

```{r}
stargazer(modelo_poisson,
                      type    = "text",
                      report  = "vc*p",
                      omit    = c("cod_dip", "distrito", "partido"),
                      note    = "Efectos fijos por legislador calculados pero no reportados, al igual que los coeficientes estimados por distrito y partidos",
                      title   = "Modelo Poisson"
                      )
```

Test de dispersion

```{r}
dispersiontest(modelo_poisson, trafo = 1)
```

#Hay mucha sobredispersión

Negbin

```{r}
modelo_negbin <- glm.nb(cant_moc ~ ciclo + reeleccion + oficialismo + noterm_period + periodo + sexo + partido + distrito + cod_dip,
                        data = base)
```

Sacamos R2

```{r}
pR2(modelo_negbin)[["McFadden"]]
```

Stargazer

```{r}
stargazer(modelo_negbin,
                      type    = "text",
                      report  = "vc*p",
                      omit    = c("cod_dip", "distrito", "partido", "periodo"),
                      note    = "Efectos fijos por legislador calculados pero no reportados, al igual que los coeficientes estimados por distrito, partido y período",
                      title   = "Modelo Negbin"
                      )
```

```{r}
stargazer(modelo_negbin,
                      type    = "html",
                      out     = "modelo_negbin.html",
                      omit    = c("cod_dip", "distrito", "partido", "periodo"),
                      note    = "Valores p en paréntesis. Efectos fijos por legislador calculados pero no reportados, al igual que los coeficientes estimados por distrito, partido y período.",
                      report  = "vc*p",
                      title   = "Modelo Negbin"
                      )
```

Stargazer con coeficientes exponenciados

```{r}
stargazer(modelo_negbin,
                      type    = "text",
                      report  = "vc*p",
                      omit    = c("cod_dip", "distrito", "partido", "periodo"),
                      coef    = list(exp(coef(modelo_negbin))),
                      note    = "Efectos fijos por legislador calculados pero no reportados, al igual que los coeficientes estimados por distrito, partido y período",
                      title   = "Modelo Negbin"
                      )
```

Robustez: corremos el modelo sin la variable noterm_period, co el subset:

```{r}
modelo_negbin_noterm <- glm.nb(cant_moc ~ ciclo + reeleccion + l1_cant_moc + oficialismo + sexo + periodo + partido + distrito + cod_dip,
                        data = base_subset)
```

Stargazer

```{r}
stargazer(modelo_negbin_noterm,
                      type    = "text",
                      omit    = c("cod_dip", "distrito", "partido", "periodo"),
                      note    = "Valores p en paréntesis. Efectos fijos por legislador calculados pero no reportados, al igual que los coeficientes estimados por distrito, partido y período.",
                      report  = "vc*p",
                      title   = "Modelo Negbin solo con legisladores que terminan su mandato completo"
                      )
```

```{r}
stargazer(modelo_negbin_noterm,
                      type    = "text",
                      omit    = c("cod_dip", "distrito", "partido", "periodo"),
                      coef    = list(exp(coef(modelo_negbin_noterm))),
                      note    = "Valores p en paréntesis. Efectos fijos por legislador calculados pero no reportados, al igual que los coeficientes estimados por distrito, partido y período.",
                      report  = "vc*p",
                      title   = "Modelo Negbin solo con legisladores que terminan su mandato completo"
                      )
```

```{r}
pR2(modelo_negbin_noterm)[["McFadden"]]
```


Modelo zeros inflados

```{r}
modelo_zeroinfl <- zeroinfl(cant_moc ~ ciclo + reeleccion + oficialismo + sexo + partido + distrito + cod_dip,
                            dist = c("negbin"),
                            EM   = T,
                            data = base)

# Este modelo no corre ya que colapsa con los efectos fijos. Sin embargo, teóricamente no se justifica su uso.

```

Graficos

ciclo y noterm_period / sexo

```{r}
sjp.glm(fit         = modelo_negbin_lag, 
        type        = "pred", 
        title       = "",
        vars        = c("ciclo", "noterm_period"), 
        facet.grid  = F, 
        geom.colors = "Paired",
        axis.lim    = c(0, 40),
        geom.size   = 2,
        show.ci     = T)
```

```{r}
sjp.glm(fit         = modelo_negbin_lag, 
        type        = "pred", 
        title       = "",
        vars        = c("ciclo", "sexo"), 
        facet.grid  = F, 
        geom.colors = "Paired",
        axis.lim    = c(0, 35),
        geom.size   = 2,
        show.ci     = T)
```


Solo de la variable ciclo

```{r}
sjp.glm(modelo_negbin_lag,
        type        = "pred",
        show.ci     = TRUE,
        axis.lim    = c(0,40),
        vars        = "ciclo")
```

```{r}
sjp.glm(fit         = modelo_negbin_lag, 
        type        = "pred",
        title       = "",
        vars        = "ciclo", 
        facet.grid  = F, 
        geom.colors = "grey40",
        axis.lim    = c(0, 40),
        geom.size   = 2,
        show.ci     = T)
```

Solo de variable periodo

```{r}
sjp.glm(modelo_negbin_lag,
        type        = "pred",
        show.ci     = TRUE,
        axis.lim    = c(0,70),
        vars        = "periodo")
```


Mecanismos

```{r}
base_ciclo1 <- subset(base_subset, ciclo==1)
```


```{r}
aggregate (cant_moc ~ reeleccion, data = base_ciclo1, FUN = "mean")
```

```{r}
base_ciclo1$partido <- as.factor(base_ciclo1$partido)
base_ciclo1$cod_dip <- as.factor(base_ciclo1$cod_dip)
base_ciclo1$distrito <- as.factor(base_ciclo1$distrito)
base_ciclo1$periodo <- as.factor(base_ciclo1$periodo)
```


```{r}
modelo_mecanismo <- glm.nb(cant_moc ~  reeleccion + oficialismo + periodo + sexo + partido + cod_dip,
                        data = base_ciclo1)
```

```{r}
summary(modelo_mecanismo)
```

asistencia

```{r}
base_asistencia <- read_stata("asistencia.dta")
```

```{r}
aggregate (asist ~ campana, data = base_asistencia, FUN = "mean")
```

Lagged

```{r}
modelo_negbin_lag <- glm.nb(cant_moc ~ ciclo + l1_cant_moc + reeleccion + oficialismo + noterm_period + periodo + sexo + partido + distrito + cod_dip,
                        data = base)

summary(modelo_negbin_lag)
```

Sacamos R2

```{r}
pR2(modelo_negbin_lag)[["McFadden"]]
```

Stargazer

```{r}
stargazer(modelo_negbin_lag,
                      type    = "text",
                      report  = "vc*p",
                      omit    = c("cod_dip", "distrito", "partido", "periodo"),
                      note    = "Efectos fijos por legislador calculados pero no reportados, al igual que los coeficientes estimados por distrito, partido y período",
                      title   = "Modelo Negbin"
                      )
```

Stargazer incident rate

```{r}
stargazer(modelo_negbin_lag,
                      type    = "text",
                      omit    = c("cod_dip", "distrito", "partido", "periodo"),
                      coef    = list(exp(coef(modelo_negbin_lag))),
                      note    = "Valores p en paréntesis. Efectos fijos por legislador calculados pero no reportados, al igual que los coeficientes estimados por distrito, partido y período.",
                      report  = "vc*p",
                      title   = "Modelo Negbin"
                      )
```

